臺灣臺北地方法院交通事件裁定　　　　 93年度交聲字第973號
原處分機關　臺北市交通事件裁決所
異　議　人
即受處分人　仲強達康股份有限公司
代　表　人　楊建偉
上列受處分人因違反道路交通管理處罰條例案件，對於臺北市交
通事件裁決所中華民國九十三年九月三十日所為之處分（北市裁
三字第裁二二—Ａ00000000號），聲明異議，本院裁定
如下：
    主  文
異議駁回。
    理  由
一、按汽車臨時停車時，交岔路口十公尺內不得臨時停車；汽車
    駕駛人在禁止臨時停車處所停車，處新臺幣（下同）六百元
    以上一千二百元以下罰鍰，道路交通安全規則第一百十一條
    第二款及道路交通管理處罰條例第五十六條第一項第一款分
    別定有明文。次按駕駛小型車違反道路交通管理處罰條例第
    五十六條第一項第一款之事件，期限內繳納或到案聽候裁決
    者，處九百元罰鍰，亦為本件案發時之違反道路交通管理事
    件統一裁罰基準及處理細則第二條第二項所明定。
二、本件異議人即受處分人仲強達康股份有限公司所有之車牌號
    碼ＤＫ—三二九八號自用小客車，於民國九十三年七月二十
    六日上午十時二十五分許，在臺北市○○○路二二二巷六號
    前之交岔路口十公尺內處所停車，經臺北市政府警察局交通
    警察大隊警員蔡坤佑、郭進龍當場以拍照方式採證，認受處
    分人違反道路交通管理處罰條例第五十六條第一項第一款之
    規定，而於九十三年八月九日逕行開立臺北市政府警察局北
    市警交大字第Ａ00000000號舉發違反道路交通管理
    事件通知單，並指定受處分人應於九十三年九月五日前往原
    處分機關即臺北市交通事件裁決所聽候裁決或繳納罰鍰，經
    受處分人按期提出申訴，原處分機關調查結果認受處分人確
    有前開交通違規行為，乃依據道路交通管理處罰條例第五十
    六條第一項第一款之規定裁處九百元罰鍰。
三、受處分人於聲明異議狀內固不否認其所有之上開自用小客車
    於前揭時間停放在臺北市○○○路二二二巷六號前之交岔路
    口十公尺內等情，惟矢口否認有何違反道路交通管理處罰條
    例規定之行為，辯稱：伊停車之處所並未繪有紅線，用路人
    很自然會認為是可以合法停車之處所云云。經查：受處分人
    所有之上開自用小客車於案發時間停放在臺北市○○○路二
    二二巷六號前交岔路口十公尺內之事實，為受處分人所不否
    認，並有臺北市政府警察局舉發違反道路交通管理事件通知
    單一紙及採證照片一幀在卷可參，是受處分人確有於上開時
    間在交岔路口十公尺內停車之事實，堪以認定。本件受處分
    人在交岔路口十公尺內不得臨時停車之處所停車，即已違反
    道路交通管理處罰條例第五十六條第一項第一款之規定，與
    該交岔路口十公尺內是否有繪設紅實線並無關連，酌以道路
    交通安全規則應為用路人所熟知，受處分人自難以案發地點
    未繪設紅實線為由，主張本件交通違規行為應與免責，是受
    處分人上開所辯，顯屬事後卸責之詞，不足採信。本件事證
    明確，受處分人之交通違規行為應堪認定。
四、綜上所述，受處分人確有於前揭時間將其所有之自用小客車
    在前述交叉路口十公尺內之禁止臨時停車處所停車之行為，
    自屬違反道路交通管理處罰條例第五十六條第一項第一款之
    規定，而受處分人於上開舉發違反道路交通管理事件通知單
    上所載應到案日期（即九十三年九月五日）前向原處分機關
    提出申訴，從而，原處分機關依道路交通管理處罰條例五十
    六條第一項第一款、違反道路交通管理事件統一裁罰基準及
    處理細則及基準表之規定，裁處受處分人罰鍰六百元，經核
    並無違誤，本件受處分人猶執前詞，指摘原處分不當，為無
    理由，應予駁回。
據上論斷，應依道路交通案件處理辦法第十九條，裁定如主文。
中　　華　　民　　國　九十四　年　  十　　月　二十八　日
  　　　　　　　      臺灣臺北地方法院交通法庭
　　　　　　　　　　　    法　    官　雷淑雯
以上正本證明與原本無異。
如不服本裁定，應於裁定送達後五日內向本院提出抗告狀。
                          書  記  官　林碧華
中　　華　　民　　國　九十四　年　  十　　月　二十八　日
